【裁判字號】    97,交聲,52
【裁判日期】    970526
【裁判案由】    違反道路交通管理處罰條例聲明異議
【裁判全文】
臺灣臺北地方法院交通事件裁定          97年度交聲字第52號
原處分機關  臺北市交通事件裁決所
異  議  人
即受處分人  乙○○
上列異議人因違反道路交通管理處罰條例案件，對於臺北市交通
事件裁決所民國96年12月24日所為之裁決處分（原處分案號：北
市裁二字第裁22-AEW278760號）聲明異議，本院裁定如下：
    主  文
異議駁回。
    理  由
一、原處分意旨略以：受處分人即異議人乙○○（下稱異議人）
    於民國96年10月25日晚間21時42分許，駕駛車號7B-499號營
    業小客車行經臺北市○○路○ 段時，因於行駛道路時使用手
    持式行動電話進行通話，而經警以異議人有違反道路交通管
    理處罰條例第31條之1 第1 項規定之行為，當場掣單舉發。
    嗣原處分機關即臺北市交通事件裁決所經調查結果，仍認異
    議人確有前開違規行為，乃依上開條例第31條之1 第1 項及
    違反道路交通管理事件統一裁罰基準及處理細則之規定，裁
    罰異議人新台幣（下同）3,000 元。
二、聲明異議意旨略以：異議人於96年10月25日晚間21時40分左
    右行經台北市○○路○ 段179 巷口與環山路口，當時異議人
    是接到公司客戶叫車訊息，異議人手握衛星導航遙控器，在
    找門牌號碼，不是拿行動電話等語。
三、按汽車駕駛人於行駛道路時，使用手持式行動電話進行撥接
    或通話者，處3,000 元罰鍰，道路交通管理處罰條例第31條
    之1 第1 項定有明文。
四、經查：
  (一)證人即本件舉發員警甲○○於本院訊問時，已具結證稱：「
    （問：舉發經過？）我和我同事丙○○分騎兩輛警用機車，
    循內湖路179 巷口欲左轉金龍路口，我要左轉時，看到受處
    分人車子開的很慢，在路中間，我透過擋風玻璃看到受處分
    人手持行動電話在接聽，他把行動電話放在耳邊，距離很近
    我確定受處分人他拿的是行動電話，而且確定是在耳邊，…
    …違規人表示說因為他找不到客戶要聯絡，所以才撥打行動
    電話，他當時有承認撥打行動電話……」（見本院97年2 月
    19日訊問筆錄）；另證人丙○○於本院訊問時證稱：「（問
    ：請陳述舉發經過？）當時我跟甲○○各騎1 台機車，我們
    在內湖路2 段179 巷228 號左右準備要左轉金龍隧道，發現
    有1 台計程車直行，透過該車的前座玻璃，我有看到該車的
    駕駛人拿著1 支手機在耳邊講電話，我們就沒有左轉，就迴
    轉跟著那台計程車，到路口一點點把該台車攔停下來，那位
    駕駛人是不是在庭的受處分人，我現在沒有印象了。該駕駛
    人下車，甲○○對該駕駛人說他開車講手機，該駕駛人有對
    甲○○說是不是可以開輕一點，甲○○沒有表態，並沒有接
    受，後來氣氛就有一點不好」等語明確（見本院97年3 月28
    日訊問筆錄）。
  (二)雖然異議人於本院訊問時辯稱：「……證人（即吳東誠）攔
    我下來要我拿出行照及駕照，證人就跑到我車前看我的車號
    要開我罰單，當時他也沒有講說要開什麼罰單，當時我才把
    手機拿出來要打電話回公司表示我現在沒有辦法承接客人，
    我當時不可能承認我有拿手機，也沒有向證人求情」（見本
    院97年2 月19日訊問筆錄）。惟經本院向遠傳電信股份有限
    公司調閱異議人所使用之0000000000門號之雙向通聯紀錄，
    依該紀錄所示，異議人所使用之該行動電話：1.於96年10月
    25日晚間21時33分14秒起，與0000000000號電話通話46秒；
    2.於同日時43分30秒起，有與600666號電話通話9 秒；3.其
    後於同日22時18分12秒始另與0000000000號電話通話17秒。
    又據台灣大車隊股份有限公司函覆本院，異議人在96年10月
    25日晚間21時37分接獲內湖區○○路○段179 巷69弄搭載乘
    客之任務，並於同日晚間21時48分搭載到乘客，又600666號
    電話係該公司供隊員查詢乘客等候地址、問路或乘客穿著等
    事宜之專用電話，而0000000000號電話則非該公司所使用，
    此有台灣大車隊股份有限公司97年4 月14日台車隊總字第97
    012 號函在卷可稽。另證人甲○○於本院訊問時證稱：「我
    印象中我叫受處分人下車之後，受處分人就沒有再撥打電話
    了」；「（問：違規時間為21時42分是何時間？）這是我攔
    停之後，我倒推出來計算的時間」（見本院97年3 月28日訊
    問筆錄）。
  (三)經核上開通聯紀錄之通話起迄時間雖與違規單所載之違規時
    間稍有出入，惟違規時間既係證人甲○○攔停之後倒推出來
    的時間，本非精準。又異議人雖另辯稱：「（問：你於何時
    撥打電話回公司？）我確實被攔下來之前有在車上撥打電話
    ，不知道打了二通或三通，我記得應該是二通，二個電話都
    有通，這兩通電話都有通，是撥打回公司」；「（問：對通
    聯紀錄，有何意見？）沒有意見，21時33分向公司說我找不
    到地址，21時43分說什麼現在我忘記了」等語。然異議人既
    係於當日晚間21時37分始接獲搭載乘客之任務，其所辯通聯
    記錄上21時33分之通話是向公司報告找不到地址，顯非事實
    ，而且該受話方之門號亦非台灣大車隊股份有限公司所使用
    。再者，異議人辯稱其係遭攔停後始打電話至公司回報云云
    ，但若該日21時43分30秒起異議人通話9 秒之該通紀錄，確
    係被告撥打至公司表示因被攔停而無法執行職務之電話，則
    何以於當日晚間21時48分異議人仍成功搭載到客人？再核對
    異議人接獲搭載乘客訊息以及異議人撥打電話至公司之時間
    先後，證人甲○○所證稱異議人於攔停後表示說因為其找不
    到客戶要聯絡，所以才違規撥打行動電話等情，顯屬可採。
    是以前揭通聯紀錄中，異議人於96年10月25日晚間21時43分
    30秒起，與600666號電話通話9 秒之該通電話，即為證人甲
    ○○、丙○○所見被告於行駛時，違規使用行動電話所進行
    之通話。至異議人辯稱伊係因遭攔停之後，始撥打電話云云
    ，則並不可採。
五、綜上所述，異議人確有前揭違規行為，原處分機關依法裁處
    異議人罰鍰3,000 元，並無不當，異議人猶持前詞聲明異議
    ，為無理由，應予駁回。
六、據上論斷，應依道路交通案件處理辦法第19條，裁定如主文
    。
中    華    民    國    97    年    5     月    26    日
                        交通法庭法  官  江俊彥
以上正本證明與原本無異。
如不服本裁定，應於送達後5 日內，向本院提出抗告狀。
                                書記官  劉英芬
中    華    民    國    97    年    5     月    28    日


司法院資訊處製作；財團法人民間司法改革基金會備份。
